【裁判字號】    92,聲,836
【裁判日期】    921013
【裁判案由】    返還提存物
【裁判全文】
臺灣桃園地方法院民事裁定  九十二年度聲字第八三六號
    聲  請  人
    即  債權人  彰化商業銀行股份有限公司
    法定代理人  甲○○
    代  理  人  丙○○
    相  對  人
    即  債務人  乙○○  住桃園.
右當事人間聲請返還擔保金事件，本院裁定如左：
    主      文
本院九十一年度存字第三五八八號提存事件聲請人所提存之擔保金中央政府建設公債
八十三年度甲類第三期債票參張（面額伍拾萬元壹張，號碼八三Ｃ○二一五○Ｃ；面
額壹拾萬元貳張，號碼八三Ｃ○二二八三Ｂ、八三Ｃ○二二八四Ｂ；以上均附十九、
二十次息券），面額合計新臺幣柒拾萬元，准予發還。
聲請程序費用由相對人負擔。
    理      由
一、按供擔保人證明受擔保利益人同意返還者，法院應依供擔保人之聲請，以裁定命
    返還其提存物；第一百零四條之規定，於其他依法令供訴訟上之擔保者準用之，
    民事訴訟法第一百零四條第一項第二款、第一百零六條定有明文。
二、本件聲請意旨略以：聲請人與相對人間前因清償債務假扣押事件，聲請人遵鈞院
    九十一年度全字第七八三八號民事假扣押裁定，以鈞院九十一年度存字第三五八
    八號提存中央政府建設公債八十三年度甲類第三期債票三張（面額新臺幣〔下同
    〕五十萬元一張，號碼八三Ｃ○二一五○Ｃ；面額十萬元二張，號碼八三Ｃ○二
    二八三Ｂ、八三Ｃ○二二八四Ｂ；以上均附十九、二十次息券），面額合計七十
    萬元供擔保後，已聲請以九十一年度執全字第三六○○號對相對人之財產為假扣
    押執行在案。茲因受擔保利益人即相對人同意返還上開提存物，爰依法聲請返還
    提存物等語，並提出本院九十一年度存字第三五八八號提存書影本、同意書、印
    鑑證明各乙份為證。
三、經查，聲請人所主張其前遵本院九十一年度全字第七八三八號民事假扣押裁定，
    以本院九十一年度存字第三五八八號提存中央政府建設公債八十三年度甲類第三
    期債票三張（面額五十萬元一張，號碼八三Ｃ○二一五○Ｃ；面額十萬元二張，
    號碼八三Ｃ○二二八三Ｂ、八三Ｃ○二二八四Ｂ；以上均附十九、二十次息券）
    ，面額合計七十萬元供擔保後，已聲請以九十一年度執全字第三六○○號對相對
    人之財產為假扣押執行在案之事實，業據本院依職權調本院九十一年度全字第七
    八三八號、九十一年度執全字第三六○○號、九十一年度存字第三五八八號各卷
    宗查核屬實。次查，前開假扣押事件受擔保利益人即相對人業已同意聲請人取回
    本院九十一年度存字第三五八八號提存物之事實，亦有聲請人所提出之同意書暨
    相對人之印鑑證明各乙份附卷可稽，足堪認定。則揆諸首揭法律規定，聲請人本
    件聲請，於法並無不合，應予准許。
四、依民事訴訟法第九十五條、第七十八條，裁定如主文。
中      華      民      國    九十二    年      十      月     十三     日
                                 臺灣桃園地方法院民事第二庭
~B法      官  張震武
右為正本係照原本作成
如對本裁定抗告須於裁定送達後十日內向本院提出抗告狀
中      華      民      國    九十二    年      十      月     十三     日
~B法院書記官  楊惠如


司法院資訊處製作；財團法人民間司法改革基金會備份。
